臺灣士林地方法院民事判決
                                     110年度簡上字第15號
上  訴  人  耿順芬即鄭緣婕


訴訟代理人  李岳明律師
被  上訴人  洪鈴    
訴訟代理人  孫全平律師                     
上列當事人間第三人異議之訴事件，上訴人對於民國109 年10月
8 日本院士林簡易庭109 年度士簡字第680 號判決提起上訴，本
院於民國110年10月28日言詞辯論終結，判決如下：
    主      文
上訴駁回。
第二審訴訟費用由上訴人負擔。
    事實及理由
一、上訴人主張：被上訴人自訴外人銨茂科技股份有限公司受讓
    對伊前夫即訴外人王思原(下逕稱其姓名)之借款債權，並聲
    請強制執行王思原之財產，經本院以109 年度司執字第6556
    號清償借款強制執行事件（下稱系爭執行事件）執行在案。
    嗣被上訴人於民國109 年4月17日會同本院執行人員至伊所
    有門牌號碼臺北市○○區○○○路0 段000 巷00弄0 號3 樓房屋
    （下稱系爭房屋），指封如附表所示之動產（下稱系爭動產
    ）。惟王思原雖曾設籍於系爭房屋，然早於同年1 月30日前
    即已遷離，因戶政事務所遷籍作業程序，致系爭房屋於強制
    執行時有雙戶長設籍之情形，實際上王思原並未居住於此，
    被上訴人所指封之系爭動產，關於附表編號1 跑步機，係伊
    出資購買，為伊所有；編號2 保險箱係伊之子王子威（下逕
    稱其姓名）繪圖設計，交由工廠製作保險箱外殼及訂購密碼
    面板，自行組裝完成，送給伊；編號3至7所示平板、電腦螢
    幕 、電腦螢幕 、主機、印表機等，均係伊出資委由王子威
    購買，為伊所有，被上訴人不得就系爭動產強制執行。爰依
    強制執行法第15條規定，提起本件訴訟，請求撤銷系爭執行
    事件就系爭動產所為之執行程序等語（上訴人逾此所為請求
    ，被上訴人於原審受敗訴判決，未據提起上訴，不在本院審
    理範圍。)。
二、被上訴人則以：系爭房屋有3 間臥室，上訴人與其女各自使
    用1 間，另一位於廁所旁房間內之被褥等用品擺放整齊，櫃
    內明顯為中年男子之衣物吊掛有序，且房內有王思原之藥袋
    （記載日期109 年1 月15日）、醫院約診單、網購包裹等個
    人物品，及存有王思原個人文件、信件之鐵櫃（包含已拆封
    整理之法院、公務機關通知信件），足見王思原仍居住於系
    爭房屋，該房間即為王思原個人專用房間，伊指封之系爭動
    產均置於王思原房內，應屬王思原所有等語。
三、原審就上訴人上開請求，判決其全部敗訴，上訴人不服提起
    上訴，聲明：㈠原判決不利於上訴人部分廢棄；㈡系爭執行事
    件就系爭動產所為之強制執行程序應予撤銷。被上訴人聲明
    ：上訴駁回。
四、得心證理由：
㈠、按第三人就執行標的物有足以排除強制執行之權利者，得於
    強制執行程序終結前，向執行法院對債權人提起異議之訴，
    強制執行法第15條前段定有明文。該條所謂就執行標的物有
    足以排除強制執行之權利者，係指對於執行標的物有所有權
    、典權、留置權、質權存在情形之一者而言（最高法院  10
    8年台上字第2550號民事判決意旨參照)。是必第三人就執行
    標的具有一定權利，因強制執行而受侵害，而在法律上並無
    忍受之理由者，始得提起第三人異議之訴。次按當事人主張
    有利於己之事實者，就其事實有舉證之責任，民事訴訟法第
    277條前段定有明文。
㈡、本件上訴人主張其為系爭動產之所有權人，足以排除系爭執
    行事件之強制執行程序等情，既為被上訴人所否認，揆諸前
    揭說明，自應由上訴人提出確實證據，證明系爭動產所有權
    歸屬於己。上訴人就附表編號3、4、5、7之ASUS平板、LG電
    腦螢幕、AOC電腦螢幕、HP印表機等物，雖提出為被上訴人
    不爭執形式真正之購物清單、發票、網路訂單明細、金融卡
    消費明細、銀行帳號戶名資料、發票(109年度補字第580號
    卷《下稱補字卷》第58、60、62、64頁；本院卷第121、158、
    159、168、172、182、184、174、180、182、184頁)為證，
    惟觀其記載之內容，或係以王子威之淘寶帳號購買、金融卡
    帳戶消費扣款，或買受後開立之統一發票係予訴外人華芯國
    際股份有限公司（下逕稱華芯公司）。故依前開書證，至多
    僅得證明，係王子威或華芯公司購買之事實，尚無法證明係
    上訴人出資委由王子威或華芯公司買受，為其所有之事實。
    另就附表編號1、2、6之HP0RIZON跑步機、黑色保險箱、PIO
    NEERA主機等物，上訴人自承無法提出證據證明為其所有(本
    院卷第120、121、131、158、159頁)。是以，上訴人提出之
    前揭證據，不能證明系爭動產為上訴人所有。
㈢、上訴人主張系爭動產放置於其所有之系爭房屋內，應推定為
    其所有云云。惟按占有人於占有物上行使之權利，推定其適
    法有此權利，民法第943條本文定有明文。是受所有權權利
    推定之前題，必受推定人先證明動產為其現實管領占有之事
    實。又親人、朋友間，因親屬關係、就學、就業等原因，共
    同居住於一房屋內為社會常態，房屋之所有權人雖得認其為
    該房屋之占有人，然非必為屋中各房間內動產之占有人。故
    屋中房間內之動產為何人實際占有，得為權利之推定，自應
    審究系爭房間係何人居住管領使用等相關事證為論斷，尚難
    僅以房屋所有權人，即逕認其亦為屋中房間內動產之實際占
    有人。查，系爭執行事件查封筆錄記載略以：代理人表示查
    封房間債務人最新藥單為109年1月15日，PCHOME之包裹、衣
    物皆有擺放整齊，不像債務人已搬離，第三人女兒表示債務
    人已不居住在這，東西僅是不及搬走及整理，並向戶政聲請
    將債務人遷出等語(原審卷第21頁)，復有被上訴人提出系爭
    房間內留有記載王思原109年1月3日、同年月10日、21日、3
    0日進行口腔膺復科治療之約診卡之照片1紙(原審卷第21頁)
    。足認王思原，確曾居住於系爭房間。又本件強制執行之際
    ，系爭房間尚留有王思原口腔膺復科治療之約診單等私人物
    品，則王思原是否業已自系爭房間遷出即有疑義，縱認王思
    原已不在該處居住，其仍將個人物品放置其內，即仍持續占
    有該房間，並無證據顯示該房間及其內之動產已移轉予上訴
    人占有。再者，上訴人原為王思原之前妻，王思原戶籍於10
    7年10月3日遷入該址，復於108年7月5日與上訴人再婚，再
    於109年1月21日兩願離婚，復於109年1月30日辦理分立新戶
    ，此有王思原之戶籍資料在卷可憑(原審卷第25背面)。足見
    上訴人與王思原於婚姻關係存續期間，曾同居共財於系爭房
    屋，而王思原居住系爭房屋中之系爭房間，亦現實占有管領
    系爭房間及其內之動產，自難僅以系爭動產置於上訴人所有
    之系爭房屋內，即認係上訴人所有。至上訴人主張王思原業
    已遷出系爭房屋云云，並提出遷出未報逕遷戶政事務所申請
    書為證(補字卷第40頁)。惟前開申請書為上訴人於109年1月
    30日單方所申請。其上雖記載：王思原曾居住該址但不知何
    時遷出云云。惟查上訴人與王思原方於同年月21日辦理兩願
    離婚登記，上訴人於9日後為前開申請，豈有不知王思原係
    何時遷出之理。又系爭房間，仍留有王思原於同年1月3日起
    至同年30日進行口腔膺復科治療之約診單(原審卷第21頁)，
    一般進行持續性的醫學診療，於就診時應攜帶約診單，系爭
    房間內既留有前開約診單，足見王思原於同年1月之治療期
    間，仍居住於系爭房間，顯與上訴人於同年月30日前開申請
    書記載王思原不知何時遷出等情不符。故尚難以上訴人單方
    提出之前開申請書，即認王思原已遷出系爭房屋，而為上訴
    人有利之認定。
五、綜上所述，本件上訴人不能舉證證明系爭動產為其所有，而
    有排除系爭強制執行程序之權利存在。從而，上訴人依強制
    執行法第15條之規定，請求就系爭動產之強制執行程序，應
    予撤銷，為無理由，應予駁回。原審為上訴人敗訴之判決，
    並無違誤。上訴意旨指摘原判決不當，求予廢棄改判，為無
    理由，應予駁回。　
六、本件事證已臻明確，兩造其餘攻擊防禦方法及所援引之證據
    ，經本院悉予審酌後，認於本件判決之結果不生影響，爰不
    一一論駁，併此敘明。　　
七、據上論結，本件上訴為無理由，依民事訴訟法第436條之1第
    3項、第449條第1項、第78條，判決如主文。　　　　
中　　華　　民　　國　 110　　年　　11　　月　　18　　日
                  民事第一庭審判長法  官  蕭錫証
                                  法  官  徐文瑞
                                  法  官  劉逸成
以上正本係照原本作成。
不得上訴。
中　　華　　民　　國　　110 　年　　11　　月　　18　　日
                            書記官  康雅婷
附表：

編號 動產 數量 備註 1 HORIZON跑步機 1  2 黑色保險箱 1 此保險箱之內容物尚未經查封（見系爭執行事件109 年4 月17日查封筆錄），且兩造就本件審理範圍未包含此保險箱之內容物不爭執（見本院卷第64頁）。承上，保險箱之內容物非本件訴訟審理之範圍，併此敘明。 3 ASUS平板 1  4 LG電腦螢幕 1  5 AOC電腦螢幕 1  6 PIONEER主機 1  7 HP印表機 1